【裁判字號】    90,易,1852
【裁判日期】    900627
【裁判案由】    毒品危害防制條例
【裁判全文】
臺灣板橋地方法院刑事判決                          九十年度易字第一八五二號
    公  訴  人  臺灣板橋地方法院檢察署檢察官
    被      告  甲○○
右列被告因違反毒品危害防制條例案件，經檢察官提起公訴（九十年度毒偵字第一五
九○號）及移送併辦（九十年度毒偵字第二三一○號），本院判決如左：
    主  文
甲○○連續施用第二級毒品，累犯，處有期徒刑柒月。扣案之吸食器壹個內含之安非
他命殘渣，沒收並銷燬之；而上開扣案內含安非他命殘渣之吸食器壹個，沒收之。
    事  實
一、甲○○曾於民國（下同）八十四年間因違反麻醉藥品管理條例案件，經本院於八
    十四年八月二十九日以八十四年度訴字第一七一一號判決有期徒刑一年確定；復
    於八十五年間因違反麻醉藥品管理條例案件，經本院於八十五年七月二十二日以
    八十五年訴字第三四三號判決有期徒刑一年確定，二罪接續執行，於八十六年十
    一月九日縮刑期滿執行完畢。其又於八十八年間因施用第二級毒品安非他命，經
    本院以八十八年間度毒聲字第四九八一號裁定將甲○○送入勒戒處所觀察、勒戒
    後，認無繼續施用毒品傾向，而由臺灣板橋地方法院檢察署檢察官於八十八年八
    月三十日以八十八年度毒偵字第一五三號不起訴處分確定。詎其猶不知悔改，知
    悉安非他命為毒品危害防害條例第二條第二項第二款所指之第二級毒品，竟仍基
    於施用第二級毒品安非他命之概括犯意，於前開不起訴處分確定後五年以內，自
    八十九年七、八月間某日起至九十年三月三十日下午四、五時左右，在臺北縣新
    莊市○○路二八七巷二弄二十號三樓住處，以自有之吸食器施用第二級毒品安非
    他命多次。迨至九十年三月三十日晚間九時許，在臺北縣新莊市○○路二八七巷
    二弄二十號三樓住處，為警查扣其所有供施用第二級毒品安非他命所用之內含安
    非他命殘渣吸食器一個；復於九十年三月三十一日上午八時五分於臺北縣警察局
    新莊分局採尿送驗呈甲基安非他命陽性反應，始偵知上情。再經本院於九十年三
    月三十一日以九十年度毒聲字第一四七七號裁定令入勒戒處所觀察勒戒後，認有
    繼續施用毒品傾向，而由本院於九十年四月十八日以九十年度毒聲字第一六六七
    號裁定令入戒治處所施以強制戒治一年。
二、案經臺北縣警察局新莊分局報請臺灣板橋地方法院檢察署檢察官偵查起訴。
    理  由
一、右揭時地施用第二級毒品安非他命之犯行，業據被告甲○○於本院調查審理時坦
    承不諱，復有其所有供施用第二級毒品安非他命所用之內含安非他命殘渣之吸食
    器一個扣案可證，而被告於九十年三月三十日為警查獲後於同日晚間十一時五十
    分許及在九十年三月三十一日上午八時五分許在臺北縣警察局新莊分局採集之尿
    液，分別送請臺北縣政府衛生局以酵素免疫分析法及化學層層析法，及臺灣檢驗
    科技股份有限公司以酵素免疫分析法及氣相層析質譜儀法檢驗結果，均呈甲基安
    非他命陽性反應，此有該局九十年四月十六日北衛檢字第二三九四五號尿液煙毒
    檢驗成績書及該公司九十年四月十八日濫用藥物尿液檢驗報告、列管毒品人口尿
    液檢體採集送驗紀錄表各一件在卷可稽，堪信被告前開不利於己之自白，應與事
    實相符。因此，被告於偵查中否認於九十年三月三十日晚間十一時五十分採尿前
    有施用第二級毒品安非他命之犯行，與前開事證有違，應非可採。事證明確，被
    告犯行洵堪認定。
二、按被告甲○○多次施用安非他命之犯行，核其所為，係犯毒品危害防制條例第十
    條第二項之施用第二級毒品罪。而施用毒品前後之持有行為，應為其施用之高度
    行為所吸收，不另論罪。又其先後多次犯行，時間緊接，所犯係構成要件相同之
    罪名，顯係基於概括犯意反覆為之，應論以連續犯之裁判上一罪，並加重其刑。
    而公訴人移送併辦被告於九十年三月三十一日上午八時五分許在臺北縣警察局新
    莊分局採尿檢驗呈甲基安非他命陽性反應部分，惟被告於九十年三月三十日晚間
    九時許為警查獲，衡情即無施用第二級毒品安非他命之可能，故公訴人移送併辦
    部分，與起訴部分，本為一罪關係，併此敘明。再被告曾於八十四年間因違反麻
    醉藥品管理條例案件，經本院於八十四年八月二十九日以八十四年度訴字第一七
    一一號判決有期徒刑一年確定；復於八十五年間因違反麻醉藥品管理條例案件，
    經本院於八十五年七月二十二日以八十五年訴字第三四三號判決有期徒刑一年確
    定，二罪接續執行，於八十六年十一月九日縮刑期滿執行完畢，此有臺灣高等法
    院檢察署刑案紀錄簡覆表一件在卷可稽，是其於前開有期執行完畢後五年以內，
    再犯本件之件，應依刑法第四十七條累犯之規定，遞加重其刑。再被告於八十八
    年間因施用第二級毒品安非他命，經本院以八十八年間度毒聲字第四九八一號裁
    定將甲○○送入勒戒處所觀察、勒戒後，認無繼續施用毒品傾向，而由臺灣板橋
    地方法院檢察署檢察官於八十八年八月三十日以八十八年度毒偵字第一五三號不
    起訴處分確定，此有該不起訴處分書一件附卷可參，其於前開不起訴處分確定後
    五年以內，再犯本件施用第二級毒品罪，復經本院裁定觀察勒戒後，認有繼續施
    用毒品傾向，而由本院裁定令入戒治處所施以強制戒治，此亦有本院九十年三月
    三十一日九十年度毒聲字第一四七七號、九十年四月十八日九十年度毒聲字第一
    六六七號裁定各一件、臺灣臺北看守所附設勒戒所九十年四月十二日有無繼續施
    用毒品傾向證明書一紙在卷可考，自應依法論罪科刑。爰審酌被告犯罪動機、目
    的、手段、對社會治安造成危害，及其犯罪後坦承犯行等一切情狀，量處如主文
    所示之刑。扣案吸食器內含之安非他命殘渣，應依毒品危害防制條例第十八條第
    一項前段之規定，沒收並銷燬之；而上開扣案內含安非他命殘渣之吸食器一個，
    為被告所有供其施用第二級毒品安非他命所用之物，爰依刑法第三十八條第一項
    第二款之規定沒收之。
據上論斷，應依刑事訴訟法第二百九十九條第一項前段，毒品危害防制條例第十條第
二項、第十八條第一項前段，刑法第十一條前段、第五十六條、第四十七條、第三十
八條第一項第二款，判決如主文。
本案經檢察官蔡宏展到庭執行職務
中    華    民    國      九十        年      六      月    二十七    日
                                      臺灣板橋地方法院刑事第二庭
                                          法  官  高    玉    舜
右正本證明與原本無異。
如不服本判決，應於判決送達後十日內，向本院提出上訴狀。
                                          書記官  田    世    杰
中    華    民    國      九十        年      六      月    二十八    日
附錄本案論罪科刑法條全文：
毒品危害防制條例第十條
施用第一級毒品者，處六月以上五年以下有期徒刑。
施用第二級毒品者，處三年以下有期徒刑。


司法院資訊處製作；財團法人民間司法改革基金會備份。
